# 请教陈版主应付账款红字重分类问题

提问人：dayuhui@126.com 时间：2015-01-18 09:23:14
陈老师，有 2 个问题想跟你请教一下： 1 、被审计单位应付账款有很多是工程款挂账，其中有些是红字，这个我需要把他们调整至在建工程吗？或者是其他非流动资产里面，上述调整仅是报表重分类调整吧？ 2 、有个单位年初未分配利润为整数，今年是亏损，对于亏损这块要确认递延所得税资产吧？公司这块对于亏损这块历年都未确认递延所得税资产，这块需要跟他们调整吧？

回答人：chenyiwei
1 、请查明工程款红字挂账应付账款的原因，以及在建工程成本归集的完整性，据此考虑是否以及如何进行调整。 2 、要看预计未来有无足够多的应纳税所得额，例如本期亏损是否为偶发性原因造成且预计 5 年内肯定能得到弥补。